【裁判字號】    89,易,2599
【裁判日期】    890713
【裁判案由】    贓物
【裁判全文】
臺灣高雄地方法院刑事判決                        八十九年度易字第二五九九號
    公  訴  人  臺灣高雄地方法院檢察署檢察官
    被      告  甲○○
右列被告因贓物案件，經檢察官提起公訴（八十九年度偵字第九八三三號），本院判
決如左：
    主  文
甲○○故買贓物，處有期徒刑伍月。
    事  實
一、甲○○有竊盜前科，其於八十八年十一月間某日，明知不詳姓名年籍綽號「小龍
    」之男子，騎乘至台南市○○路某冰果店之無車牌、無駕駛執照重型機車（車牌
    號碼ＩＡＵ─三七八號，引擎號碼ＦＧ四一九四一二號，係侯珠所有，於同年九
    月十一日凌晨零時許，在台南市○區○○路二段成大自強校區旁失竊）係來路不
    明之贓車，為贓物，竟仍以新台幣（下同）五千元之低價，向小龍購買該車後供
    已騎用。其於購得該機車後，於同年十一月六日，為將該車運至澎湖縣，即電請
    住於澎湖縣之蔡秀姿攜帶其所有之車牌號碼ＰＥＸ─二八０號車牌，至台南機場
    停車場內，供其懸掛在上述機車上後托運至澎湖縣馬公市供其騎用，後因甲○○
    於同年月七日因另案遭通緝到案，上述機車即由蔡秀姿（公訴人另行偵辦中）騎
    用，嗣於八十九年四月十二日十二時五分許，蔡秀姿騎乘上述機車附載不知情之
    陳春美，在澎湖縣馬公市○○街二號玉明遊藝場前，為警查獲，而循蔡秀姿供詢
    查獲甲○○。
二、案經澎湖縣警察局馬公分局移送台灣澎湖地方法院檢察署檢察官呈請台灣高等法
    院高雄分院檢察署檢察長移轉臺灣高雄地方法院檢察署檢察官偵查起訴。
    理  由
一、訊據被告甲○○雖坦承於右揭時地購得上揭機車之事實，惟矢口否認犯行，辯稱
    ：不知是贓車云云。經查，上揭機車，係係被害人侯珠所有，於八十八年九月十
    一日凌晨零時許，在台南市○區○○路二段成大自強校區旁失竊，業據被害人之
    代理人何建中於警訊中證述在卷，並有贓物認領保管單、機器腳踏車出廠證、新
    領牌照登記書、車輛失竊車牌遺失（尋獲）證明單及車輛竊盜、車牌失竊資料個
    別查詢報表─查詢車輛認可資料等在卷可稽，該機車為贓物，足以認定。至於被
    告雖辯稱不知該機車係贓物云云，惟機車均須縣掛車牌，且購買任何機車，均須
    有行車照執照以資證明其正當來源，係一般人均有之常識，則以被告購買該機車
    時，該車並未懸掛車牌、復無行車執照等足資證明其來源、係向不知姓名只知綽
    號為「小龍」之人購買、以五千元之低價即可購得高價值之機車、為將該車運至
    澎湖縣時尚知請蔡秀姿攜帶其所有車牌號碼ＰＥＸ─二八０號車牌供其懸掛在上
    述機車上始托運等情，一般人均可知該機車顯為贓車無疑，被告自亦有此認識，
    而不得委為不知。綜上所述，被告所辯顯係卸責之詞，不足採信，其犯行，事證
    明確，足以認定。
二、核被告所為，係犯刑法第三百四十九條第二項之故買贓物罪。茲審酌被告犯後猶
    否認犯行，態度不佳，有犯罪前科，素行不佳，該機車價值非低，及其貪圖不法
    利益而犯罪之動機、目的等一切情形，爰量處如主文所示之刑。至扣案之錀匙一
    支，並非被告供犯罪所用之物，與其犯行無涉，不予宣告沒收，併予敘明。
據上論斷，應依刑事訴訟法第二百九十九條第一項，刑法第三百四十九條第二項，罰
金罰鍰提高標準條例第一條前段，判決如主文。
中      華      民      國    八十九    年      七      月     十三     日
                                    臺灣高雄地方法院刑事第二庭
                                        法  官  郭文通
右判決正本證明與原本無異。
對於本判決如有不服應於收受送達後十日內向本院提出上訴書狀上訴於台灣高等法院
高雄分院並按他造當事人之人數附具繕本。
                                        書記官  黃國忠
中      華      民      國    八十九    年      七      月     十三     日
附錄本判決論罪之法條：
刑法第三百四十九條
收受贓物者，處三年以下有期徒刑、拘役或五百元以下罰金。
搬運、寄藏、故買贓物或為牙保者，處五年以下有期徒刑、拘役或科或併科一千元以
下罰金。
因贓物變得之財物，以贓物論。


司法院資訊處製作；財團法人民間司法改革基金會備份。
